# 请教陈版境外持股平台股份支付事项

提问人：holidaycc 时间：2023-02-07 16:17:45
陈版您好，请教一个关于境外持股平台的问题：公司有个境外持股平台，准备授予境内公司员工股份作股权激励，境外公司设置VIE架构协议控制境内公司，境内的公司需要确认股份支付吗？

回答人：chenyiwei
根据《企业会计准则解释第 4 号》第七条规定，对于集团内股份支付，各相关企业在其个别报表中，应遵循“谁受益，谁确认费用”的原则，即股份支付费用确认在接受服务企业的报表中。
由于股权激励对象均在境内企业任职，故通过境外持股平台授予股份支付时，激励对象任职的境内企业应确认股份支付费用和资本公积。

提问人：hxhyeor 时间：2023-02-25 21:52:26
陈版您好。
集团内的股份支付下，境外母公司（壳公司）用自身权益工具设置期权计划激励境内子公司高管，母公司确认长期股权投资及资本公积。
因架构调整，期权计划平移到集团内其他公司，由其他公司设置期权计划作为对原期权计划的替代。 请问母公司因期权计划确认的长期股权投资及资本公积应如何处理？ 是否保留并作为加速行权继续确认长期股权投资及资本公积？

回答人：chenyiwei
可以这样理解。